ACORDAO-COMPLETO-2536478

ACÓRDÃO 1270/2022 ATA 20/2022 - PLENÁRIO

VISTOS, relatados e discutidos estes autos de Solicitação do Congresso Nacional, formulada pelo Presidente da Comissão de Fiscalização e Controle da Câmara dos Deputados, Deputado Federal Áureo Ribeiro, com base na Proposta de Fiscalização e Controle (PFC) 36/2019 (sic) , de 11/5/2021, de autoria do Deputado Federal Elias Vaz, para realização de auditoria com enfoque nas despesas efetuadas com o Cartão de Pagamentos do Governo Federal no âmbito da Presidência da República.
ACORDAM os Ministros do Tribunal de Contas da União, reunidos em Sessão Plenária, diante das razões expostas pelo Relator, em, nos termos dos arts. 14, inciso IV, e 17, inciso II, da Resolução TCU 215/2008:
9.1. levantar o sobrestamento ordenado no subitem 9.8 do Acórdão 1677/2021-TCU-Plenário (relator: Ministro Raimundo Carreiro) ;
9.2. declarar o atendimento integral da presente Solicitação, ocorrido por meio do Acórdão 1179/2022-TCU-Plenário, cujos resultados já foram encaminhados ao Presidente da Comissão de Fiscalização Financeira e Controle da Câmara dos Deputados, conforme subitem 9.4.4 daquela deliberação;
9.3. dar ciência deste Acórdão, bem como do Relatório e Voto que o integram, ao Presidente da Comissão de Fiscalização Financeira e Controle da Câmara dos Deputados;
9.4. autorizar o arquivamento do feito.

Solicitação do Congresso Nacional para realização de fiscalização na Presidência da República, no que concerne às despesas efetuadas com o Cartão Corporativo.

Secretaria -Geral da Presidência da República.

3. Interessados/Responsáveis: não há.

13.1. Ministros presentes: Ana Arraes (Presidente), Walton Alencar Rodrigues, Aroldo Cedraz, Bruno Dantas, Vital do Rêgo, Jorge Oliveira e Antonio Anastasia (Relator).
13.2. Ministro-Substituto convocado: André Luís de Carvalho.

ANTONIO ANASTASIA

Trata-se de Solicitação do Congresso Nacional, formulada pelo presidente da Comissão de Fiscalização e Controle da Câmara dos Deputados, Deputado Federal Áureo Ribeiro, com base na Proposta de Fiscalização e Controle (PFC) 36/2019 (sic) , de 11/5/2021, de autoria do Deputado Federal Elias Vaz,  para que este Tribunal realizasse auditoria com enfoque nas despesas efetuadas com o Cartão de Pagamentos do Governo Federal no âmbito da Presidência da República (peças 1 e 2) .
2.	Reproduzo a seguir, com ajustes de forma, o teor principal da instrução conclusiva elaborada no âmbito da Secretaria de Controle Externo da Administração do Estado (SecexAdmin) , cuja proposta de encaminhamento foi endossada pela direção da unidade (peças 17 a 19) :
HISTÓRICO
Neste tribunal, após análise prévia da Solicitação do Congresso Nacional (SCN) , foi elaborada instrução (peça 10) , corroborada pelos pronunciamentos da subunidade e unidade técnicas, peças 11 e 12, respectivamente, propondo, entre outros encaminhamentos, o conhecimento da SCN, bem como o sobrestamento da apreciação do presente processo até que fossem encaminhadas as informações relativas ao processo conexo (TC Processo 012.915/2021-1) .
Por meio do Acórdão 1677/2021-TCU-Plenário, de relatoria do Ministro Raimundo Carreiro, nos termos propostos na instrução à peça 10, com os ajustes propostos no relatório (peça 15) , foi conhecida a SCN e sobrestado o presente processo. Por meio do Aviso 1135 - GP/TCU (peça 16) , foi comunicado ao Deputado Aureo Ribeiro o teor da deliberação do colegiado acima mencionada.
EXAME TÉCNICO
Esta SecexAdministração realizou a auditoria no processo TC Processo 012.915/2021-1, cujo relatório está consignado à peça 69. Nas peças antecedentes (peças 10 a 68) , encontram-se as evidências que sustentam os achados de auditoria. Contudo, ainda não há apreciação do relatório por parte deste Tribunal.
O art. 17 da Resolução-TCU 215/2008, estabelece que a Solicitação do Congresso Nacional é considerada integralmente atendida quando há comunicação ao colegiado solicitante encaminhando o resultado dos trabalhos realizados e demais peças julgadas pertinentes, bem como do primeiro posicionamento do Tribunal antes de eventuais recursos ou de eventual conversão em tomada de contas especial.
No caso presente, até este tempo, não é possível considerar a SCN integralmente cumprida, uma vez que o trabalho de auditoria realizado ainda não foi apreciado pelo colegiado deste Corte de Contas. Contudo, como o relatório de auditoria já foi finalizado, inclusive com avaliação da subunidade e unidade técnica (peças 70 e 71) , aguardando pronunciamento no gabinete do Relator, torna-se viável propor a retirada do sobrestamento do processo determinado pelo Acórdão 1677/2021-TCU-Plenário, de relatoria do Ministro Raimundo Carreiro. Cumpre destacar que tal proposta somente se mostra factível por tratar-se do mesmo relator em ambos os processos.
Deve-se, portanto, aguardar a apreciação do TC Processo 012.915/2021-1, para, na sequência, ser apreciado o presente processo com proposta de envio à Comissão de Fiscalização e Controle da Câmara dos Deputados das informações constantes da deliberação aprovada pelo Plenário deste tribunal.
Observa-se, por fim, que o prazo estabelecido para cumprimento integral da SCN está sendo cumprido, conforme art. 15, inciso II da Resolução-TCU 215/2008.
CONCLUSÃO
A análise refere-se à Solicitação do Congresso Nacional para a realização de fiscalização e controle das despesas efetuadas com o Cartão Corporativo no âmbito da Presidência da República. Como os trabalhos referentes à auditoria solicitada já foram concluídos, mostra-se oportuno propor retirar o sobrestamento dos presentes autos.
Assim, após as deliberações oriundas da apreciação do Plenário deste tribunal em relação ao TC Processo 012.915/2021-1, propõe-se a apreciação do presente processo, com proposta de envio à Comissão de Fiscalização e Controle da Câmara dos Deputados das informações constantes da deliberação aprovada pelo Plenário deste Tribunal. No mais, após todas as deliberações, devem ser arquivados os presentes autos.
PROPOSTA DE ENCAMINHAMENTO
	Ante o exposto, submetem-se os autos à consideração superior, propondo:
a) 	retirar o sobrestamento do presente processo, uma vez que os trabalhos de auditoria objeto da SCN já foram concluídos;
b)	após a apreciação do TC Processo 012.915/2021-1, enviar à Comissão de Fiscalização e Controle da Câmara dos Deputados das informações constantes da deliberação aprovada pelo Plenário deste Tribunal, por meio de aviso da Presidente do Tribunal, conforme art. 19 da Resolução-TCU 215/2008;
c)	com fundamento no art. 169, V do Regimento Interno do TCU, arquivar os presentes autos.
***
3.	A auditoria objeto do TC Processo 012.915/2021-1 foi apreciada mediante o Acórdão 1179/2022-TCU-Plenário, por mim relatado, cujo subitem 9.4.4 ordenou a comunicação dos respectivos resultados à autoridade interessada na presente solicitação, nos seguintes termos:
9.4 dar ciência do teor integral deste Acórdão aos seguintes destinatários, incluindo cópias do Relatório e Voto que o integram, alertando-os sobre a natureza sigilosa das peças e dos presentes autos:
 (...) 
9.4.4 Presidente da Comissão de Fiscalização Financeira e Controle da Câmara dos Deputados, em atendimento à Solicitação do Congresso Nacional versada no TC Processo 015.093/2021-2, com alerta sobre a natureza sigilosa dos presentes autos, incluindo as informações veiculadas no Relatório que integra a presente deliberação.
É o Relatório.

Wagner Ferreira dos Santos Filho (33807/OAB-GO), representando Elias Vaz de Andrade.

Não atuou.

SCN. COMISSÃO DE FISCALIZAÇÃO FINANCEIRA E CONTROLE DA CÂMARA DOS DEPUTADOS. AUDITORIA COM ENFOQUE NOS GASTOS DA PRESIDÊNCIA DA REPÚBLICA COM CARTÕES DE PAGAMENTO DO GOVERNO FEDERAL. CONHECIMENTO NO AC. 1677/2021-TCU-PLENÁRIO. OBJETIVO ATENDIDO INTEGRALMENTE POR MEIO DO ACÓRDÃO 1179/2022-TCU-PLENÁRIO (TC 012.915/2021-1), CUJOS RESULTADOS JÁ FORAM COMUNICADOS À AUTORIDADE SOLICITANTE. DECLARAÇÃO DE ATENDIMENTO INTEGRAL. CIÊNCIA.

SOLICITAÇÃO DO CONGRESSO NACIONAL (SCN)

Secretaria de Controle Externo da Administração do Estado (SecexAdmin).

Trata-se de solicitação de ação de controle oriunda da Comissão de Fiscalização e Controle da Câmara dos Deputados, com enfoque nas despesas efetuadas com o Cartão de Pagamentos do Governo Federal no âmbito da Presidência da República (peças 1 e 2) , autuada como Solicitação do Congresso Nacional.
2.	Presentes os requisitos de admissibilidade, o feito foi conhecido mediante o Acórdão 1677/2021-TCU-Plenário (relator: Ministro Raimundo Carreiro) , ocasião em que foi consignada a existência do TC Processo 012.915/2021-1, relativo a auditoria com o mesmo objeto, verbis: 
9.1. com fulcro nos artigos 38, inciso I, da Lei 8.443/1992, 232, inciso III, do Regimento Interno do TCU e 4º, inciso I, alínea "b", da Resolução - TCU 215/2008, conhecer da presente Solicitação do Congresso Nacional;
9.2. informar ao Presidente da Comissão de Fiscalização Financeira e Controle da Câmara dos Deputados, Exmo. Sr. Deputado Federal Aureo Ribeiro, que já se encontra em execução neste Tribunal ação de fiscalização com o objetivo de verificar a regularidade das despesas sigilosas efetuadas por meio do Cartão de Pagamento do Governo Federal no âmbito da Secretaria-Geral da Presidência da República a partir do ano 2017, autuado sob o processo TC Processo Processo 012.915/2021-1  (Relator: Ministro Raimundo Carreiro) e que, tão logo haja manifestação desta Corte de Contas naqueles autos, serão encaminhadas as informações requeridas;
9.3. nos termos do parágrafo único do art. 14 da Resolução 215/2008, classificar, nos sistemas informatizados do TCU, como de interesse do Congresso Nacional o processo de fiscalização TC Processo Processo 012.915/2021-1  (Relator: Ministro Raimundo Carreiro) ;
9.4. estender os atributos definidos no art. 5º da Resolução TCU 215/2008 ao processo de fiscalização TC Processo Processo 012.915/2021-1, nos termos do art. 14, III do mesmo normativo;
9.5. juntar cópia do presente Acórdão ao TC Processo Processo 012.915/2021-1;
9.6. dar ciência sobre o presente Acórdão, que atende parcialmente à solicitação apresentada, ao Exmo. Sr. Deputado Federal Aureo Ribeiro, Presidente da Comissão de Fiscalização Financeira e Controle da Câmara dos Deputados;
9.7. classificar como sigiloso o relatório de fiscalização proveniente do TC Processo Processo 012.915/2021-1 que vier a ser inserido nestes autos com vistas ao atendimento integral do pedido, nos termos do art. 8º, I e III da Resolução TCU 294/2018;
9.8. com fundamento no art. 47 da Resolução - TCU 259/2014, sobrestar a apreciação do presente processo até que sejam encaminhadas as informações relativas ao processo conexo, TC Processo Processo 012.915/2021-1, necessárias ao integral cumprimento da solicitação.
3.	Conforme anotei no Relatório, o resultados da mencionada auditoria foi apreciado mediante o Acórdão 1179/2022-TCU-Plenário, de minha relatoria, cujo subitem 9.4.4 já ordenou a comunicação do feito à autoridade interessada na presente solicitação, nos seguintes termos:
9.4 dar ciência do teor integral deste Acórdão aos seguintes destinatários, incluindo cópias do Relatório e Voto que o integram, alertando-os sobre a natureza sigilosa das peças e dos presentes autos:
 (...) 
9.4.4 Presidente da Comissão de Fiscalização Financeira e Controle da Câmara dos Deputados, em atendimento à Solicitação do Congresso Nacional versada no TC Processo 015.093/2021-2, com alerta sobre a natureza sigilosa dos presentes autos, incluindo as informações veiculadas no Relatório que integra a presente deliberação.
4.	Vê-se, portanto, que os objetivos da solicitação em exame foram integralmente atendidos pelo Acórdão 1179/2022-TCU-Plenário, proferido na última Sessão Plenária extraordinária de caráter reservado, em 25/5/2022, cumprindo, assim, levantar o sobrestamento do feito, declarar seu atendimento integral e dar ciência da presente deliberação ao Presidente da Comissão de Fiscalização Financeira e Controle da Câmara dos Deputados, nos termos dos arts. 14, inciso IV, e 17, inciso II, da Resolução TCU 215/2008, bem como autorizar o arquivamento do processo.
	Do exposto, VOTO por que seja aprovado o Acórdão que ora submeto a este Colegiado.
TCU, Sala das Sessões, em 1 de junho de 2022.
ANTONIO ANASTASIA 
Relator